臺灣高等法院臺中分院刑事判決　　　　100年度上訴字第522號
上　訴　人　臺灣臺中地方法院檢察署檢察官
被　　　告　洪大千
指定辯護人　本院公設辯護人郭博益
上列上訴人因被告違反毒品危害防制條例案件，不服臺灣臺中地
方法院九十九年度訴字第三五五三號中華民國一００年一月十九
日第一審判決（起訴案號：臺灣臺中地方法院檢察署九十九年度
偵字第二二八二五號），提起上訴，本院判決如下：
    主    文
上訴駁回。
    犯罪事實
一、洪大千前因違反毒品危害防制條例案件，經臺灣臺中地方法
    院以九十七年度訴字第三三四四號判決處有期徒刑九月確定
    ，於民國（下同）九十八年八月二十四日因縮刑期滿執行完
    畢。詎猶不知悔悟，明知海洛因為毒品危害防制條例第二條
    第二項第一款所規定之第一級毒品，未經許可不得販賣，竟
    與王厚傑（現由臺灣臺中地方法院檢察署及臺灣臺中地方法
    院通緝中）基於販賣第一級毒品海洛因以謀利之犯意聯絡，
    並相互約定洪大千替王厚傑販賣海洛因，洪大千每月可分得
    新臺幣（下同）一萬多元生活費用及自王厚傑處獲得免費海
    洛因施用，而分別於下列時、地，共同為販賣海洛因之犯行
    ：
  (一)洪大千於九十九年二月十日上午十時四十四分十六秒，以所
    持用之門號0000000000號行動電話（手機為王厚
    傑所有，其內ＳＩＭ卡為洪大千向劉錫鴻所借用），接獲劉
    錫鴻以門號0000000000號行動電話來電時，依照
    平時毒品交易習慣，立刻掛掉電話，表示其已知悉劉錫鴻欲
    向其購買海洛因。洪大千隨即騎駛不知情之其妻黃心貞所有
    車牌號碼ＴＡＨ－○九六號輕型機車到臺中市○○路與崇德
    路交叉口附近，販賣並交付王厚傑所有之海洛因一包（淨重
    約○‧二公克）予劉錫鴻，並向劉錫鴻收取一千元之價金，
    再將上開價金交予王厚傑。
  (二)洪大千於九十九年二、三月間某日，以所持用之門號000
    0000000號行動電話接獲林睿騰以門號000000
    0000號行動電話來電時，依照平時毒品交易習慣，立刻
    掛掉電話，表示已知悉林睿騰欲向其購買海洛因。洪大千隨
    即駕駛王厚傑所有之自用小客車（廠牌ＶＯＬＶＯ，型號Ｓ
    ７０，顏色墨綠色，車牌號碼不詳）至雙方已事先約定好之
    臺中市○○路與崇德路路口附近，販賣並交付王厚傑所有之
    海洛因一包（淨重約○‧二公克）予林睿騰，並向林睿騰收
    取一千元之價金，再將上開價金交予王厚傑。
  (三)洪大千於九十九年三月三十一日上午十一時二十二分五十三
    秒（起訴書誤載為三月二十七或二十八日），以所持用之門
    號0000000000號行動電話接獲陳漢政以門號00
    00000000號行動電話來電時，依照平時毒品交易習
    慣，立刻掛掉電話，表示已知悉陳漢政欲向其購買海洛因。
    王厚傑隨即駕駛上開自用小客車搭載洪大千至雙方已事先約
    定好之臺中市○○路與崇德路路口附近，由王厚傑販賣並交
    付其所有之海洛因一包（淨重約○‧二公克）予陳漢政，並
    向陳漢政收取一千元之價金。
  (四)洪大千於九十九年六月十八日上午九時五十二分二十三秒，
    以其所持用之門號0000000000號行動電話（手機
    及其內ＳＩＭ卡均為王厚傑所有），接獲黃仲以門號00
    00000000號行動電話來電時，依照平時之毒品交易
    習慣，立刻掛掉電話，表示其已知悉黃仲欲向其購買海洛
    因；又於同日上午十時六分四十秒，以上開電話接獲黃仲
    之來電時，立刻掛掉電話表示知悉黃仲已到達雙方約定地
    點即臺中市○○路與文心路附近之土地廟；復分別於同日上
    午十時十二分四十三秒、十時五十分十七秒接獲黃仲前開
    來電催促，亦均掛掉電話。之後，洪大千騎駛上開輕型機車
    到前揭約定地點，販賣並交付王厚傑所有之海洛因一包（淨
    重約○‧二公克）予黃仲，並向黃仲收取一千元之價金
    ，再將上開價金交予王厚傑。
  (五)洪大千於九十九年六月二十三日下午二時四分十四秒，以其
    所持用之門號0000000000號行動電話接獲黃仲
    以門號0000000000號行動電話來電時，依照平時
    之毒品交易習慣，立刻掛掉電話表示其已知悉黃仲欲向其
    購買海洛因；又於同日下午二時三十七分三十八秒，以其前
    揭電話再接獲黃仲之來電時，立刻掛掉電話表示知悉黃仲
    到達約定之交易地點即臺中市○○路與文心路附近之土地
    廟。洪大千隨即騎駛上開輕型機車到前揭約定地點，販賣並
    交付王厚傑所有之海洛因一包（淨重約○‧二公克）予黃仲
    ，並向黃仲收取一千元之價金，再將上開價金交予王厚
    傑。
二、嗣因警方建請臺灣臺中地方法院檢察署檢察官向臺灣臺中地
    方法院聲請對洪大千、王厚傑所持用之門號0000000
    000號、0000000000號行動電話進行通訊監察
    ，經臺灣臺中地方法院於九十九年四月十三日核發九十九年
    度聲監字第五九三號通訊監察書，又於同年六月十五日核發
    九十九年度聲監字第九八四號通訊監察書，警方即於九十九
    年四月十四日上午十時至同年五月十三日上午十時止、同年
    六月十七日上午十時起至同年七月十六日上午十時止之通訊
    監察時間內進行通訊監察，始由通訊監察譯文及相關人證證
    詞分別查知上情。
三、案經臺中市警察局第六分局報告臺灣臺中地方法院檢察署檢
    察官偵查起訴。
    理    由
一、程序方面：
  (一)按被告以外之人於審判外之言詞或書面陳述，除法律有規定
    者外，不得作為證據；又被告以外之人於偵查中向檢察官所
    為之陳述，除顯有不可信之情況者外，得為證據，刑事訴訟
    法第一百五十九條第一項及第一百五十九條之一第二項分別
    定有明文。查證人劉錫鴻、林睿騰、陳漢政、黃仲於偵查
    中具結向檢察官所為之證述，被告洪大千及指定辯護人並未
    主張有何不適當之處，且本院審酌該偵查筆錄作成時之情況
    ，並無顯有不可信之情況，則依刑事訴訟法第一百五十九條
    之一第二項之規定，為傳聞法則之例外，有證據能力，本院
    自得引為判決參考之依據。
  (二)按被告以外之人於審判外之陳述，雖不符刑事訴訟法第一百
    五十九條之一至之四之規定，而經當事人於審判程序同意作
    為證據，法院審酌該言詞陳述或書面陳述作成時之情況，認
    為適當者，亦得為證據；當事人、代理人或辯護人於法院調
    查證據時，知有同法第一百五十九條第一項不得為證據之情
    形，而未於言詞辯論終結前聲明異議者，視為有前項之同意
    ，刑事訴訟法第一百五十九條之五定有明文。查被告及指定
    辯護人知證人劉錫鴻、林睿騰、陳漢政、黃仲於警詢中陳
    述有第一百五十九條第一項不得為證據之情形，但未於原審
    及本院言詞辯論終結前聲明異議，依刑事訴訟法第一百五十
    九條之五第二項之規定，視為有同條第一項之同意，為傳聞
    法則之例外，則劉錫鴻、林睿騰、陳漢政、黃仲於警詢中
    之陳述有證據能力，併予敘明。
  (三)本案對被告使用之門號0000000000號行動電話所
    為之通訊監察，係檢察官依通訊監察法向臺灣臺中地方法院
    聲請核發實施，有臺灣臺中地方法院九十九年聲監字第九八
    四號通訊監察書影本一紙附卷可憑，符合通訊保障及監察法
    之法定程序，是前揭通訊監察書許可之監察期間內（九十九
    年六月十七日上午十時起至同年七月十六日上午十時止），
    監聽所得之譯文，符合通訊保障及監察法之法定程序，係屬
    合法取得之證據。又本案被告、指定辯護人對於通訊監察案
    件譯文內容（參見九十九年度他字第一九七六號卷第一六三
    頁、第一六四頁）之真正並無爭執，對於錄音所譯成文書之
    真正亦不爭執，且本案通訊監察譯文並於原審及本院審理時
    經合法調查，則此項通訊監察之譯文自具有證據能力。
  (四)按除顯有不可信之情況外，從事業務之人於業務上或通常業
    務過程所須製作之紀錄文書、證明文書，亦得為證據，刑事
    訴訟法第一百五十九條之四第二款定有明文。查卷內之門號
    0000000000號、0000000000號行動電
    話通聯紀錄共四份（參見九十九年度他字第一九七六號卷第
    六二頁至第六五頁、第八五頁至第九三頁、第一○四頁至及
    第一○四頁背面、第一四一至第一四三頁）、中山醫學大學
    附設醫院檢驗科藥物檢測中心之證人劉錫鴻、林睿騰、陳漢
    政尿液檢驗報告各一紙（參見九十九年度他字第一九七六號
    卷第五一頁及第一○九頁、九十九年度他字第三一二○號卷
    第十八頁），分係從事業務之人於業務上所製作之證明文書
    ，為從事業務之人於業務上或通常業務過程所須製作，與其
    責任、信譽攸關，若有錯誤、虛偽，從事業務之人可能因此
    擔負刑事及行政責任，且該等文書經常處於可能受公開檢查
    之狀態，其正確性及真實之保障極高，故並無顯有不可信之
    情況，依上開規定，自得為證據。
二、上揭犯罪事實，業據被告於偵查、原審及本院審理時均坦承
    不諱，核與證人劉錫鴻、林睿騰、陳漢政、黃仲於警詢時
    陳述及偵查中證述相符，並有門號0000000000號
    、0000000000號行動電話通聯紀錄共四份、臺中
    市警察局第六分局門號0000000000號行動電話電
    信監察譯文、中山醫學大學附設醫院檢驗科藥物檢測中心之
    證人劉錫鴻、林睿騰、陳漢政之尿液檢驗報告各一紙及照片
    三張（參見九十九年度偵字第二二八二五號卷第四九頁、第
    五○頁）在卷可稽，足見被告自白與事實相符，本案事證明
    確，被告犯行洵堪認定，應依法論科。
三、論罪科刑部分：
  (一)按刑罰上所謂之販賣行為，不以事後是否有得利為要件，只
    須以營利之意思，而有販入或賣出之行為，即足構成，縱因
    故無法高於購入原價出售，最後不得不以原價或低於原價讓
    與他人時，仍屬販賣行為（最高法院八十四年四月十八日第
    三次刑事庭會議決議、八十四年臺上字第六一六九號判決、
    八十六年臺上字第七五二二號判決意旨參照），而政府對於
    查緝施用、轉讓及販賣毒品無不嚴格執行，且販賣毒品罪更
    係重罪，設若無利可圖，衡情一般持有毒品者當不致輕易將
    持有之毒品交付他人；況若無利可圖，王厚傑豈會答應被告
    替其販賣海洛因，即給予被告每月一萬多元之生活費及免費
    施用海洛因之利益，是被告與王厚傑將海洛因以一千元之代
    價共同販賣予證人劉錫鴻、林睿騰、陳漢政各一次，並共同
    販賣予證人黃仲二次，已顯有營利意圖甚明，故核被告於
    犯罪事實欄一(一)至(五)之所為，均係犯毒品危害防制條例第四
    條第一項之販賣第一級毒品罪。
  (二)被告與王厚傑就犯罪事實欄一(一)至(五)所示之販賣第一級毒品
    海洛因犯行，有犯意聯絡與行為分擔，為共同正犯。
  (三)被告販賣前持有第一級毒品之低度行為，各為販賣第一級毒
    品之高度行為所吸收，均不另論罪。
  (四)按刑法於九十四年二月二日修正公布，刪除第五十六條所定
    連續犯之規定，自九十五年七月一日施行。而基於概括犯意
    連續多次販賣毒品之行為，於刑法修正刪除連續犯規定之前
    ，均依連續犯論以一罪。此次刑法第五十六條修正理由之說
    明謂：「對繼續犯同一罪名之罪者，均適用連續犯之規定論
    處，不無鼓勵犯罪之嫌，亦使國家刑罰權之行使發生不合理                       主  文
    之現象。」「基於連續犯原為數罪之本質及刑罰公平原則之
    考量，爰刪除有關連續犯之規定」等語，即係將本應各自獨
    立評價之數罪，回歸本來就應賦予複數法律效果之原貌。而
    所謂「集合犯」是指立法者所制定之犯罪構成要件中，本就
    預定有數個同種類之行為將反覆實行之犯罪而言，將各自實
    現犯罪構成要件之多數行為，解釋為集合犯，而論以一罪。
    是以對於集合犯，必須從嚴解釋，以符合立法者之本意。觀
    諸毒品危害防制條例所定之販賣毒品罪之構成要件文義，實
    無從認定立法者本即預定該犯罪之本質，必有數個同種類行
    為而反覆實行之集合犯行，故販賣毒品罪，難認係集合犯。
    因此，就刑法修正施行後多次販賣毒品之犯行，採一罪一罰
    ，始符合立法本旨（最高法院九十七年度台上字八七三號判
    決意旨參照）。而本件被告五次販賣第一級毒品，在時間差
    距上，並非密接，而係可以分開，在刑法評價上，各具獨立
    性，即非集合犯，更非接續犯，是被告五次販賣第一級毒品
    海洛因之行為，犯意各別，行為互殊，應予分論併罰。
  (五)被告前因違反毒品危害防制條例案件，經臺灣臺中地方法院
    以九十七年度訴字第三三四四號判決處有期徒刑九月確定，
    於九十八年八月二十四日因縮刑期滿執行完畢出監，此有臺
    灣高等法院被告前案紀錄表及臺灣臺中地方法院檢察署刑案
    資料查註紀錄表在卷可憑，被告前受有期徒刑執行完畢，五
    年內故意再犯本件有期徒刑以上之各罪，均為累犯，應依刑
    法第四十七條第一項之規定就罰金刑部分加重其刑（販賣第
    一級毒品罪之法定本刑為死刑或無期徒刑，依刑法第六十四
    條第一項、第六十五條第一項之規定，不得加重其刑）。
  (六)被告於檢察官偵查、原審及本院審理時，就全部犯罪事實均
    自白犯罪（參見九十九年度偵字第二二八二五號卷第一○六
    頁、九十九年度訴字第三五五三號卷第四三頁背面、本院卷
    第三十八頁），核與毒品危害防制條例第十七條第二項之規
    定相符，應依該條項之規定，就被告所為之五次販賣第一級
    毒品罪，均減輕其刑，並就罰金刑部分先加重後減輕之。
  (七)被告雖有上述販賣第一級毒品之犯行，惟被告販賣對象經查
    獲者共僅四人，且販毒所得利益不多，已販出之海洛因尚非
    巨量，復查無實據可認被告係毒品之「大盤」、「中盤」毒
    販，而應僅係零星之小額交易，其惡性與犯罪情節較諸大量
    走私進口或長期販賣毒品之「大盤」、「中盤」毒販有重大
    差異，倘概科以販賣第一級毒品之法定本刑死刑或無期徒刑
    ，誠為情輕法重，猶嫌過苛，衡其犯罪情狀，認為縱依毒品
    危害防制條例第十七條第二項減輕後，仍須科處二十年以下
    十五年以上有期徒刑，在客觀上足以引起一般人同情，故爰
    依刑法第五十九條規定，就被告所為之五次販賣第一級毒品
    罪，均酌量遞減輕其刑，並就罰金刑部分先加重後遞減輕之
    。
  (八)按犯毒品危害防制條例第四條販賣毒品罪，供出毒品來源，
    因而查獲其他正犯或共犯者，依同條例第十七條第一項減輕
    或免除其刑之規定，必以調查或偵查犯罪職務之公務員對於
    毒品來源者所發動之調查或偵查程序，係出於犯罪行為人之
    供出，並進而確實查獲與犯罪行為人具有共同正犯、共犯（
    教唆犯、幫助犯）關係或其對向性正犯者，始足該當；倘犯
    罪行為人所自白或指認為毒品由來之人，僅有綽號而難以確
    定其特徵，或已死亡或通緝等在客觀上實已無從使調查或偵
    查機關人員為有效地調查或偵查作為，或雖經指認但並未因
    此而確實查獲被指認人之犯行，或在犯罪行為人供出其毒品
    來源之前，該毒品由來之人業經調查或偵查機關知悉或鎖定
    偵辦者，均與上開之規定不侔，自不得獲邀減免其刑之寬典
    （最高法院九十九年度台上字第七四八八號判決、第九十九
    年度台上字第五五○五號判決意旨可資參照）。被告之原審
    辯護人為被告辯護稱：被告於警方尚未知悉王厚傑與被告涉
    有共同販賣毒品，確有供出共犯王厚傑，且臺灣臺中地方法
    院檢察署業已簽分偵辦，嗣王厚傑雖因遭通緝未能偵結，惟
    檢察官於起訴書中認定王厚傑即是與被告共同販賣毒品之共
    犯，本件應認定被告確有供出毒品來源，因而查獲共犯之情
    形，是應依毒品危害防制條例第十七條第一項之規定，遞減
    其刑云云。惟查，本件被告雖供出共犯王厚傑之名稱，且帶
    同警方至臺中市北區附近某棟大樓查緝王厚傑，然當時因王
    厚傑已經搬離該址，而未緝獲，且由於就王厚傑販賣第一級
    毒品犯嫌部分，僅有證人陳漢政及被告之指證，加以王厚傑
    已遭通緝二年餘，故警方並未主動移送等情，業據證人即承
    辦被告本件販賣毒品犯行之偵查佐鍾瑞鋒到庭證述明確（參
    見原審卷第三九頁、第四十頁），且王厚傑業已於九十八年
    九月十日、九十八年十一月二十七日、九十九年十二月十六
    日分別經臺灣臺中地方法院檢察署九十八年度中檢輝執乙緝
    字第四○六五號、九十八年度中院彥刑緝字第七七○號、九
    十九年度中檢輝偵姜緝字第四五四二號通緝在案，此有臺灣
    高等法院被告前案紀錄表一份在卷可稽（參見原審卷第二六
    頁），是王厚傑既已遭通緝，客觀上實已無從使調查或偵查
    機關人員為有效地調查或偵查作為，揆諸前開最高法院判決
    之意旨，自不得依毒品危害防制條例第十七條第一項之規定
    ，加以減免其刑。
  (九)原審認被告罪證明確，適用毒品危害防制條例第四條第一項
    、第十七條第二項、第十九條第一項，刑法第十一條、第二
    十八條、第四十七條第一項、第五十九條、第五十一條第五
    款之規定，並審酌被告販賣第一級毒品五次予他人，足以使
    購買施用者形成成癮性，導致精神障礙與性格異常，嚴重戕
    害國人身體健康，及危害社會治安，所生危害甚鉅，暨其智
    識、犯罪手段、犯罪所得，及犯後坦承犯行等一切情狀，各
    量處如原判決主文所示之刑，並定其應執行刑，且就被告與
    王厚傑就犯罪事實欄一(一)至(五)所示販賣第一級毒品所得之金
    錢，認係被告與王厚傑共犯販賣第一級毒品罪所得之財物，
    雖未扣案，仍應依毒品危害防制條例第十九條第一項規定，
    於其主刑下宣告連帶沒收，如全部或一部不能沒收時，以其
    等財產連帶抵償之。另門號0000000000號手機一
    支（廠牌型號不詳，不含其內ＳＩＭ卡）及門號00000
    00000號手機一支（廠牌型號不詳，含其內ＳＩＭ卡一
    張），雖未扣案，惟被告既供稱上開手機二支及ＳＩＭ卡一
    張係王厚傑所有，且分係共犯本案販賣海洛因犯行所用（參
    見原審卷第四三頁背面、第四四頁），自應各自於其主文項
    下宣告沒收，如全部或一部不能沒收時，連帶追徵其價額。
    又未扣案之門號0000000000號ＳＩＭ卡一張，被
    告供稱係向證人劉錫鴻所借，日後要歸還等語（參見本院卷
    第四三頁背面、第四四頁），則該門號000000000
    0號ＳＩＭ卡非被告及王厚傑所有，而不為沒收之諭知。並
    說明扣案之雙卡手機一支（含ＳＩＭ卡二張），被告否認與
    犯本案販賣第一級毒品海洛因之犯行有關（參見原審卷第四
    二頁背面），且查無證據可資證明上開物品係供被告販賣毒
    品所用或所得之物，亦非違禁物，亦不另為沒收之諭知。又
    說明依被告於各次之犯行，分別騎駛上開機車或駕駛、搭乘
    上開自用小客車攜帶價值一千元淨重約○‧二公克之少量海
    洛因前往約定交易地點交付買受人等情以觀，被告騎駛上開
    機車或駕駛、搭乘上開自用小客車，要僅屬其個人之代步工
    具，難謂與販賣海洛因之構成要件有何必要之直接關聯，自
    無從遽認係屬上揭所定犯販賣海洛因罪所使用之交通工具，
    況上開機車係被告之妻黃心貞所有，自均無法依毒品危害防
    制條例第十九條第三項規定宣告沒收，核其認事用法均無違
    誤，量刑亦稱妥適，應予維持。
四、原審法院檢察署檢察官上訴意旨略以：原審判決就被告所涉
    原審判決書附表編號一至五所示之販賣第一級毒品之犯行，
    經遞減刑度之後，僅分別量處有期徒刑七年八月，並定應執
    行刑為有期徒刑八年十月，所為之量刑及定應執行刑實屬過
    輕，對被告給予過度之刑罰折扣，無法反應販賣毒品之嚴重
    性，亦未能貫徹刑法量刑公平正義之理念，難認妥適。又觀
    之被告就起訴書犯罪事實欄一（四）、（五）之時間、地點
    就是否曾販賣第一級毒品海洛因予黃仲，於警詢時供稱：
    伊不認識黃仲，與其亦無任何關係及仇恨糾紛，所以根本
    未販賣海洛因予黃仲等語。於偵訊時亦供陳：我不知道他
    為何這樣說，我在警局有看到他的相片，我並不認識他，除
    非他本人有變，但我確實有去臺中市○○路與文心路口附近
    單行道的土地公廟旁，販賣毒品給別人，毒品是王厚傑拿給
    我去賣的。經檢察官進一步播放黃仲九十九年九月二十日
    之偵訊錄影光碟之畫面予被告確認，被告仍堅稱不認識黃仲
    等語。顯然被告於警詢、偵訊時並未承認有販賣第一級毒
    品海洛因予黃仲。是原審認被告於檢察官偵查及審理時，
    就全部犯罪事實均自白犯罪，顯有誤會。足見被告就販賣第
    一級毒品海洛因予黃仲部分，實不應適用毒品危害防制條
    例第十七條第二項減輕其刑云云，指摘原審判決不當，惟查
    ：
(一)、按刑罰之量定，係屬法院自由裁量之職權行使，應審酌刑法
    第57條所列各款事由及一切情狀，為酌量輕重之標準，並非
    漫無限制；量刑輕重係屬事實審法院得依職權自由裁量之事
    項，苟已斟酌刑法第五十七條各款所列情狀而未逾越法定刑
    度，不得遽指為違法；且在同一犯罪事實與情節，如別無其
    他加重或減輕之原因，下級審量定之刑，亦無過重或失輕之
    不當情形，則上級審法院對下級審法院之職權行使，原則上
    應予尊重（最高法院七十二年臺上字第六六九六號、七十五
    年臺上字第七０三三號判例及八五年度臺上字第二四四六號
    判決意旨參照），是量刑輕重係屬事實審法院得依職權自由
    裁量之事項，茍已斟酌刑法第五十七條各款所列情狀而未逾
    法定刑度，即不得遽指為違法。原審判決就認定被告犯罪所
    憑之證據，已經詳細調查審酌，經核並無違背證據法則及論
    理法則。就量刑方面，因被告雖累犯，但被告如原審判決附
    表所示之五次販賣第一級毒品犯行部分，被告在偵查及審判
    中均自白其犯罪（詳下述），應依毒品危害防制條例第十七
    條第二項之規定均減輕其刑，就所犯販賣第一級毒品罪之法
    定罰金刑部分並與前揭累犯加重部分先加後減之，原審復考
    量被告此部分犯罪情狀有可憫恕之處，再依刑法第五十九條
    之規定均遞減其刑，原審判決已說明加重、減輕其刑之依據
    及理由，亦已審酌被告販賣第一級毒品所造成之危害及其犯
    罪之動機、目的、手段暨犯後態度等一切情狀，就被告所犯
    如原審判決附表所示五次販賣第一級毒品罪，分別量處各有
    期徒刑七年八月（均累犯），並為相關沒收之諭知，主刑部
    分定應執行刑為有期徒刑八年十月，經核亦屬妥適，並無上
    訴意旨指稱之量刑及所定應執行刑過輕而與公平原則或罪刑
    相當性原則有違之情形。
(二)、按所謂自白，乃被告對自己犯罪事實之全部或一部之供述之
    謂；且其所供述者，不必限於構成要件該當事實，亦不以供
    述全部犯罪事實為必要，其僅供出其中一部犯罪事實者，仍
    屬自白（最高法院一００年度台上字第五七六號判決要旨參
    照）。經查，本件被告洪大千於偵訊時雖供稱其並不認識黃
    仲，但對於其曾於證人黃仲所供稱之時間、地點販賣毒
    品給他人，顯然坦承此部分犯罪事實之主要構成要件，僅因
    對證人黃仲之照片印象不深，以致無法辨認販毒之對象是
    否確為證人黃仲而已。被告於原審審理時亦稱：「我承認
    這二天有賣毒品，但不確定是賣給誰，警察有拿黃仲的照
    片給我看，但我認不出來，所以才會要求對質。（見原審卷
    第四十四頁背面）」由上開被告偵訊、審理時之歷次供述，
    可知被告對於其在如起訴書所載之時間、地點，確有販賣第
    一級毒品海洛因之犯行並未為任何狡飾抵賴，已就大部分之
    犯罪事實為供述，僅因無法確認起訴書犯罪事實欄一（四）
    、（五）部分之販毒對象是否確為黃仲，而提出質疑。依
    上開最高法院見解，應已該當於偵查、審理時就全部犯罪事
    實均自白犯罪之要件，原審判決依毒品危害防制條例第十七
    條第二項規定減輕其刑，經核並無違誤。
(三)、綜上所述，原審法院檢察署檢察官上訴意旨所指各節，均不
    足以動搖原審判決認定犯罪事實及量刑之基礎，尚難認有理
    由，應予駁回。
據上論斷，應依刑事訴訟法第三百六十八條，判決如主文。
本案經檢察官吳經綸到庭執行職務。
中    華    民    國   100    年    4     月    7     日
            刑事第一庭    審判長法  官  李  璋  鵬
                                法  官  胡  森  田
                                法  官  胡  忠  文
以上正本證明與原本無異。
如不服本判決應於收受送達後10日內向本院提出上訴書狀，其未
敘述上訴之理由者，並得於提起上訴後10日內向本院補提理由書
（均須按他造當事人之人數附繕本）「切勿逕送上級法院」。
                                書記官  廖  家  莉
中    華    民    國   100    年    4     月    7     日
附錄論罪科刑法條
毒品危害防制條例第四條第一項
製造、運輸、販賣第一級毒品者，處死刑或無期徒刑；處無期徒
刑者，得併科新臺幣二千萬元以下罰金。
附表：
┌──┬───┬───────┬───────────────────┐
│編號│犯  行│所犯法條及罪名│宣          告          刑            │
├──┼───┼───────┼───────────────────┤
│ 一 │如犯罪│毒品危害防制條│洪大千共同販賣第一級毒品，累犯，處有期│
│    │事實欄│例第四條第一項│徒刑柒年捌月。未扣案之因犯罪所得財物新│
│    │一(一)所│販賣第一級毒品│臺幣壹仟元，與王厚傑連帶沒收之，如全部│
│    │示    │罪。          │或一部不能沒收時，以其等財產連帶抵償之│
│    │      │              │；又未扣案之門號0000000000號│
│    │      │              │手機壹支（廠牌型號不詳，不含其內ＳＩＭ│
│    │      │              │卡），沒收，如全部或一部不能沒收時，與│
│    │      │              │王厚傑連帶追徵其價額。                │
├──┼───┼───────┼───────────────────┤
│ 二 │如犯罪│毒品危害防制條│洪大千共同販賣第一級毒品，累犯，處有期│
│    │事實欄│例第四條第一項│徒刑柒年捌月。未扣案之因犯罪所得財物新│
│    │一(二)所│販賣第一級毒品│臺幣壹仟元，與王厚傑連帶沒收之，如全部│
│    │示    │罪。          │或一部不能沒收時，以其等財產連帶抵償之│
│    │      │              │；又未扣案之門號0000000000號│
│    │      │              │手機壹支（廠牌型號不詳，不含其內ＳＩＭ│
│    │      │              │卡），沒收，如全部或一部不能沒收時，與│
│    │      │              │王厚傑連帶追徵其價額。                │
├──┼───┼───────┼───────────────────┤
│ 三 │如犯罪│毒品危害防制條│洪大千共同販賣第一級毒品，累犯，處有期│
│    │事實欄│例第四條第一項│徒刑柒年捌月。未扣案之因犯罪所得財物新│
│    │一(三)所│販賣第一級毒品│臺幣壹仟元，與王厚傑連帶沒收之，如全部│
│    │示    │罪。          │或一部不能沒收時，以其等財產連帶抵償之│
│    │      │              │；又未扣案之門號0000000000號│
│    │      │              │手機壹支（廠牌型號不詳，不含其內ＳＩＭ│
│    │      │              │卡），沒收，如全部或一部不能沒收時，與│
│    │      │              │王厚傑連帶追徵其價額。                │
├──┼───┼───────┼───────────────────┤
│ 四 │如犯罪│毒品危害防制條│洪大千共同販賣第一級毒品，累犯，處有期│
│    │事實欄│例第四條第一項│徒刑柒年捌月。未扣案之因犯罪所得財物新│
│    │一(四)所│販賣第一級毒品│臺幣壹仟元，與王厚傑連帶沒收之，如全部│
│    │示    │罪。          │或一部不能沒收時，以其等財產連帶抵償之│
│    │      │              │；又未扣案之門號0000000000號│
│    │      │              │手機壹支（廠牌型號不詳，含其內ＳＩＭ卡│
│    │      │              │壹張），沒收，如全部或一部不能沒收時，│
│    │      │              │與王厚傑連帶追徵其價額。              │
├──┼───┼───────┼───────────────────┤
│ 五 │如犯罪│毒品危害防制條│洪大千共同販賣第一級毒品，累犯，處有期│
│    │事實欄│例第四條第一項│徒刑柒年捌月。未扣案之因犯罪所得財物新│
│    │一(五)所│販賣第一級毒品│臺幣壹仟元，與王厚傑連帶沒收之，如全部│
│    │示    │罪。          │或一部不能沒收時，以其等財產連帶抵償之│
│    │      │              │；又未扣案之門號0000000000號│
│    │      │              │手機壹支（廠牌型號不詳，含其內ＳＩＭ卡│
│    │      │              │壹張），沒收，如全部或一部不能沒收時，│
│    │      │              │與王厚傑連帶追徵其價額。              │
└──┴───┴───────┴───────────────────┘